【裁判字號】    99,簡上,3
【裁判日期】    990225
【裁判案由】    妨害名譽
【裁判全文】
臺灣臺北地方法院刑事判決               99年度簡上字第3號
上  訴  人
即  被  告  甲○○
上列上訴人即被告因妨害名譽案件，不服本院中華民國九十八年
十二月一日九十八年度簡字第四七一二號第一審簡易判決（聲請
簡易判決處刑案號：臺灣臺北地方法院檢察署九十八年度調偵字
第一一五四號），提起上訴，本院管轄第二審之合議庭判決如下
：
    主  文
上訴駁回。
甲○○緩刑貳年。
    事  實  及  理  由
一、本案經本院審理結果，認原審判決認事、用法及量刑均無不
    當，應予維持，並引用原審判決書記載之事實、證據及理由
    （如附件）。被告提起本件上訴，對原審認定之犯罪事實並
    不爭執，其上訴為無理由，應予駁回。
二、經查，上訴人即被告甲○○前未曾受有期徒刑以上刑之宣告
    ，此有臺灣高等法院被告全國前案紀錄表一份附卷可參，本
    院念其素行尚佳，因一時衝動，致罹刑章，犯後已知所悔悟
    ，並經告訴人乙○○於本院九十九年一月二十五日行準備程
    序時當庭表示已與上訴人達成和解，願意給上訴人一個機會
    等語（本院當日準備程序筆錄參照），檢察官亦於本院九十
    九年二月四日審理時表示上訴人業與告訴人達成和解，而對
    上訴人求處緩刑（本院九十九年二月四日審判筆錄參照）。
    是上訴人經此教訓，應已知警惕，而無再犯之虞，本院因認
    對上訴人所宣告之刑，以暫不執行為適當，爰依刑法第七十
    四條第一項第一款之規定，併予宣告緩刑二年，以啟自新。
據上論斷，應依刑事訴訟法第四百五十五條之一第一項、第三項
、第三百七十三條、第三百六十八條，刑法第七十四條第一項第
一款，判決如主文。
本案經檢察官謝憲杰到庭執行職務。
中    華    民    國    99    年    2     月    25    日
                  刑事第九庭審判長法  官  林怡秀
                                  法  官  劉素如
                                  法  官  張詩芸
以上正本證明與原本無異。
本判決不得上訴。
                                  書記官  顏淑華
中    華    民    國    99    年    2     月    25    日
附錄本案論罪科刑法條全文：
中華民國刑法第三百十條（誹謗罪）
意圖散布於眾，而指摘或傳述足以毀損他人名譽之事者，為誹謗
罪，處一年以下有期徒刑、拘役或五百元以下罰金。
散布文字、圖畫犯前項之罪者，處二年以下有期徒刑、拘役或一
千元以下罰金。
對於所誹謗之事，能證明其為真實者，不罰。但涉於私德而與公
共利益無關者，不在此限。
附件：原審判決
臺灣臺北地方法院刑事簡易判決          98年度簡字第4712號
聲  請  人  臺灣臺北地方法院檢察署檢察官
被      告  甲○○  女  28歲（民國○○年○月○○日生）
                    身分證統一編號：Ｚ000000000號
                    住臺北市○○區○○路6段100號3樓
上列被告因妨害名譽案件，經檢察官聲請以簡易判決處刑（98年
度調偵字第1154號），本院判決如下：
    主  文
甲○○所犯散佈文字誹謗罪五罪，各處拘役貳拾日，如易科罰金
，均以新臺幣壹仟元折算壹日。應執行拘役捌拾日，如易科罰金
，以新臺幣壹仟元折算壹日。
    事實及理由
一、本件犯罪事實及證明犯罪事實之證據方法並其證據均引用檢
    察官聲請簡易判決處刑書之記載（如附件）。
二、核被告甲○○所為，係犯刑法第310條第2項之散佈文字誹謗
    罪5罪; 而該5罪犯意各別，行為互異，屬數罪併罰，應分別
    論處，再定其應執行之刑。爰審酌被告之生活狀況、智識程
    度及犯罪後之態度等一切情狀，各量處拘役20日，並依刑法
    第51條第6 款規定定其應執行刑為拘役80日，再依刑法第41
    條第1項前段、第2項規定諭知得易科罰金併其折算標準。
三、依刑事訴訟法第449條第1 項前段、第3項、第454條第2項，
    刑法第310條第2項、第51條第6款、第41條第1 項前段、第2
    項、刑法施行法第1條之1，逕以簡易判決處如主文所示之刑
    。
如不服本判決應於收受送達後10日內向本院提出上訴書狀，並應
敘述具體理由；其未敘述上訴理由者，應於上訴期間屆滿後20日
內向本院補提理由書（均須按他造當事人之人數附繕）「切勿逕
送上級法院」。
中    華    民    國    98    年    12    月    1     日
                  刑事第四庭    法  官  呂政燁
上正本證明與原本無異。
如不服本判決應於收受送達後10日內向本院提出上訴書狀，並應
敘述具體理由；其未敘述上訴理由者，應於上訴期間屆滿後20日
內向本院補提理由書（均須按他造當事人之人數附繕本）「切勿
逕送上級法院」。告訴人或被害人如對於本判決不服者，應具備
理由請求檢察官上訴，其上訴期間之計算係以檢察官收受判決正
本之日期為準。
                                書記官   呂欣穎
中    華    民    國    98    年    12    月    1     日
附錄本案論罪科刑法條全文：
中華民國刑法第310條（誹謗罪）
意圖散布於眾，而指摘或傳述足以毀損他人名譽之事者，為誹謗
罪，處 1 年以下有期徒刑、拘役或 5 百元以下罰金。
散布文字、圖畫犯前項之罪者，處 2 年以下有期徒刑、拘役或
1 千元以下罰金。
對於所誹謗之事，能證明其為真實者，不罰。但涉於私德而與公
共利益無關者，不在此限。
附件：聲請簡易判決處刑書
臺灣臺北地方法院檢察署檢察官聲請簡易判決處刑書
                                    98年度調偵字第1154號
    被      告  甲○○  女  28歲（民國○○年○月○○日生）
                        住臺北市○○區○○路6段100號3樓
                        國民身分證統一編號：Ｚ000000000號
上列被告因妨害名譽案件，業經偵查終結，認宜以簡易判決處刑
，茲將犯罪事實及證據並所犯法條分敘如下：
        犯罪事實
一、甲○○因其弟黃如忠與乙○○有感情糾紛，而心生不滿，竟
    意圖散布於眾，於如附表所示之日期，在「無名小站」個人
    部落格上(帳號pilicat0911，網址：www.wretch .cc/blog
    /pilicat0911)，發表如附表所示之文章，且於文章內容或
    回覆網友留言中稱文章中所提及之人為綽號「寶寶」、姓「
    楊」之人，並將乙○○之個人網頁網址轉寄給他人，以此方
    式影射綽號「寶寶」之乙○○曾經墮過胎、為不用錢之妓女
    、爛底的女人、破麻、畜牲等言論，足以毀損乙○○之名譽
    ，嗣經乙○○於民國98年2月間上網瀏覽該網頁，而於同年4
    月間報警循線查獲上情。
二、案經乙○○訴由臺北市政府警察局信義分局報告偵辦。
        證據並所犯法條
一、證據：(一)被告甲○○之供述；(二)告訴人乙○○於警詢及
    偵查中之指訴；(三)無名小站網頁列印資料1份在卷可稽，
    被告犯嫌堪予認定。
二、所犯法條：核被告所為，係犯刑法第310條第2項之加重誹謗
    罪嫌。被告上開5次犯行，犯意各別，行為互殊，請予以分
    論併罰。
三、依刑事訴訟法第451條第1項聲請逕以簡易判決處刑。
    此  致
臺灣臺北地方法院
中    華    民    國    98    年    11    月    18    日
                        檢  察  官    王  惟  琪
本件正本證明與原本無異
中    華    民    國    98    年    11    月    24    日
                        書  記  官
本件係依刑事訴訟法簡易程序辦理，法院簡易庭得不傳喚被告、
輔佐人、告訴人、告發人等出庭即以簡易判決處刑；被告、被害
人、告訴人等對告訴乃論案件如已達成民事和解而要撤回告訴或
對非告訴乃論案件認有受傳喚到庭陳述意見之必要時，請即另以
書狀向簡易庭陳述或請求傳訊。
附錄本案所犯法條全文
刑法第310條（誹謗罪）
意圖散布於眾，而指摘或傳述足以毀損他人名譽之事者，為誹謗
罪，處 1年以下有期徒刑、拘役或5百元以下罰金。
散布文字、圖畫犯前項之罪者，處2年以下有期徒刑、拘役或1千
元以下罰金。
對於所誹謗之事，能證明其為真實者，不罰。但涉於私德而與公
共利益無關者，不在此限。
附表：
  ┌──┬──────┬──────┬──────────────────────┐
  │編號│日        期│  文章標題  │               內            容             │
  ├──┼──────┼──────┼──────────────────────┤
  │ 1  │98年2月26日 │最佳女主角( │…男女本來就是有意才會在一起，被講的男女在一│
  │    │            │18禁)       │起就像是不用錢的妓女，靠，妳自己也是個女生吧│
  │    │            │            │，這話真不像是從一個女生嘴巴說出來的，講難聽│
  │    │            │            │點，那妳不就是妳媽那個老妓女生出妳這個小妓女│
  │    │            │            │的嗎？…來我家哭，說妳前男友怎樣啊、對妳不好│
  │    │            │            │啊，知道妳懷孕後還不接妳電話，愛理不理的，直│
  │    │            │            │說他在忙，拿掉小孩連一通電話慰問都沒有，就連│
  │    │            │            │分手當天，還不是我們叫妳不要讓他睡妳家，不然│
  │    │            │            │妳就真的是不用錢的妓女了(別忘了，妳還倒貼他 │
  │    │            │            │咧，從妳告知的算算，哇！還不少錢ㄟ，我沒聽別│
  │    │            │            │人說喔，可是妳說的哩)，…遊戲結束啦，最佳女 │
  │    │            │            │主角，婊到最高點一戲，如果開拍會找妳的。    │
  ├──┼──────┼──────┼──────────────────────┤
  │ 2  │98年3月18日 │卡到陰，哇！│…妳嘛幫幫忙，要裝也不要在知道妳是個爛底的人│
  │    │            │叫姐姐咧    │面前裝啊，破麻再怎麼樣也不可能成為在室的，爛│
  │    │            │            │梨再怎麼樣也不可能成為高級蘋果…            │
  ├──┼──────┼──────┼──────────────────────┤
  │ 3  │98年3月30日 │真的是小白癡│爺爺、奶奶，妳們家孫女真的是有夠不要臉的。不│
  │    │            │，我會原諒妳│是我要講，這樣不就是真的了，你們都看到了吧，│
  │    │            │的          │我都沒有說是哪位(連姓楊的都沒說)，對號入座也│
  │    │            │            │太徹底了，讓我想說妳孫女也沒這麼賤都不行，兩│
  │    │            │            │位老人家不要跟我下跪，不對的是那位，你們哭也│
  │    │            │            │是應該的啦…哎呀呀，妳幹嘛跟我下跪哭著說對不│
  │    │            │            │起啊…妳要跪的應該是對妳奶奶跪對妳奶奶說對不│
  │    │            │            │起，因為妳奶奶就是妳口中那位老老妓女(這個只 │
  │    │            │            │適用於提出者寶寶本人，不是每個人都適用喔)… │
  │    │            │            │孫女濫交，墮胎拿小孩，倒貼男友，好厲害喔，唉│
  │    │            │            │，生了不養不教，其實也有錯啦(應該不能說老人 │
  │    │            │            │家的錯，是爸媽的問題)……愛的教育也是要看人 │
  │    │            │            │的，難怪教育會失敗…不要再作賤自己囉…可悲的│
  │    │            │            │小白癡…超渡妳的小孩…                      │
  ├──┼──────┼──────┼──────────────────────┤
  │ 4  │98年4月1日  │也太不如了吧│唉，真的是聽不懂人話ㄟ，我家兩隻貓都還聽得懂│
  │    │            │            │滾開&過來，身為人搞的比畜牲還不如，唉，是沒 │
  │    │            │            │人教嗎？該罵爸媽嗎？還是爺爺奶奶？          │
  ├──┼──────┼──────┼──────────────────────┤
  │ 5  │98年4月10日 │妳要當畜牲嗎│…自己墮落也就算了，還把楊氏祖宗都丟光了…沒│
  │    │            │？          │有家，沒有爸媽，不是妳的錯，妳要賤，妳要男人│
  │    │            │            │，妳要墮胎，別人管不著…而且我也沒這麼閒，不│
  │    │            │            │像妳住海邊，而且更不像妳這麼不要臉，死都要來│
  │    │            │            │這丟臉…是人的妳，我不希望你再來喔(不要懷疑 │
  │    │            │            │，我就是在趕寶寶您)，千萬不要讓這裡的人說妳 │
  │    │            │            │比狗還不如喔…p.s 妳千萬也不要說我沒資格管妳│
  │    │            │            │的事，這點我知道，但是，妳如果再來，大家都會│
  │    │            │            │看的到，我只是在趕一隻比狗都還不如的畜牲而已│
  │    │            │            │(我沒罵妳，要不要當看妳自己而已)            │
  └──┴──────┴──────┴──────────────────────┘

司法院資訊處製作；財團法人民間司法改革基金會備份。
